【裁判字號】    99,訴,348
【裁判日期】    990831
【裁判案由】    違反毒品危害防制條例
【裁判全文】
臺灣嘉義地方法院刑事判決               99年度訴字第348號
公  訴  人  臺灣嘉義地方法院檢察署檢察官
被      告  甲○○
上列被告因違反毒品危害防制條例案件，經檢察官追加起訴（99
年度毒偵字第540 號），被告於準備程序中就被訴事實為有罪之
陳述，經本院合議庭裁定由受命法官改依簡式程序審理，判決如
下：
    主  文
甲○○施用第一級毒品，累犯，處有期徒刑捌月；又施用第二級
毒品，累犯，處有期徒刑肆月。應執行有期徒刑拾月。
    犯  罪  事  實
一、甲○○前因施用毒品案件，經本院裁定強制戒治，於民國90
    年9 月4 日停止處分出監。又因施用毒品案件，經本院以94
    年度訴字第594 號判決判處有期徒刑1 年、8 月，應執行有
    期徒刑1 年6 月確定。復因搶奪及施用毒品罪，分別經本院
    以97年度訴字第325 號、97年度嘉簡字第424 號判決判處有
    期徒刑9 月、4 月確定，應執行有期徒刑1 年，於98年4 月
    17日縮刑期滿執行完畢，詎其仍不知悔改，基於施用第一級
    毒品海洛因之犯意，於98年12月15日某時，在嘉義市○區○
    ○里○○鄰○○街6 號住處內，以將海洛因置入香菸內點燃吸
    食之方式，施用海洛因1 次。復基於施用第二級毒品甲基安
    非他命之犯意，於98年12月15日12時許，在嘉義市○區○○
    里○○鄰○○街6 號住處內，以將甲基安非他命置於玻璃球內
    燒烤之方式，施用甲基安非他命1 次。嗣於98年12月17日15
    時20分許，在嘉義市○區○○○街與國賢三街口，因行跡可
    疑為警盤查，經警得其同意，採及其尿液送驗，檢驗結果呈
    嗎啡陽性反應及甲基安非他命陽性反應。
二、案經嘉義市政府警察局第一分局報告臺灣嘉義地方法院偵查
    起訴。
    理  由
一、本件係經被告甲○○於準備程序當庭表示認罪，而經本院裁
    定以簡式審判程序加以審理，則依據刑事訴訟法第273 條之
    2 、同法第159 條第2 項之規定，不適用傳聞法則有關限制
    證據能力之相關規定，合先敘明。
二、上揭犯罪事實，業據被告於本院審理中坦承不諱；另經警於
    98年12月17日17時8 分許，得其同意採尿送驗，結果呈現甲
    基安非他命陽性、嗎啡反應，有臺灣檢驗科技股份有限公司
    濫用藥物尿液檢驗報告（檢體編號為：1A981204號）及代號
    與真實姓名對照表等在卷足憑。是被告上揭自白，均核與事
    實相符，均堪採信。另毒品危害防制條例第20條就施用毒品
    者，祇於「初犯」及「5 年後再犯」2 種情形，有其追訴條
    件之限制，即須於初犯經觀察、勒戒或強制戒治釋放後，5
    年內均無施用毒品之行為，始能認其前所實施之觀察、勒戒
    或強制戒治已足遮斷毒癮，而得於5 年後再犯時，再予適用
    初犯之規定，重行觀察、勒戒等程序。倘5 年內已經再犯，
    被依法追訴處罰，縱其第3 次（或第3 次以上）施用毒品之
    時間在初犯釋放5 年以後，即與「5 年後再犯」之情形有別
    ，且因已於「5 年內再犯」，顯見其再犯率甚高，原實施觀
    察、勒戒或強制戒治，已無法收其實效，而無5 年戒斷期之
    存在，自無再經觀察、勒戒及強制戒治之必要，應得逕行追
    訴處罰（最高法院97年度第5 次刑事庭會議決議參照）。本
    件被告前因施用毒品案件，經本院裁定強制戒治，於90年9
    月4 日停止處分出監。又因施用毒品案件，經本院以94年度
    訴字第594 號判決判處有期徒刑1 年、8 月，應執行有期徒
    刑1 年6 月確定等情，有臺灣高等法院被告前案紀錄表1 份
    附卷可稽。是被告既曾於「5 年內再犯」，且經法院判處罪
    刑確定，揆諸上開說明，本件被告施用海洛因、甲基安非他
    命之犯行，雖係於其前受強制戒治執行完畢釋放5 年後再犯
    ，仍得依毒品危害防制條例第23條第2 項之規定，予以追訴
    處罰。從而，本件事證明確，被告施用第一級毒品海洛因、
    第二級毒品甲基安非他命之犯行，洵堪認定，應依法論科。
三、查海洛因、甲基安非他命分別為毒品危害防制條例第2 條第
    2 項第1 款、第2 款所定之第一級、第二級毒品，核被告所
    為，分別係犯毒品危害防制條例第10條第1 項之施用第一級
    毒品罪、同條第2 項之施用第二級毒品罪。被告施用前各持
    有海洛因、甲基安非他命之低度行為，各應為施用之高度行
    為所吸收，不另論罪。又其所犯上開2 罪，犯意各別，行為
    互殊，罪名有異，均應予分論併罰。又被告前因搶奪及施用
    毒品罪，分別經本院以97年度訴字第325 號、97年度嘉簡字
    第424 號判決判處有期徒刑9 月、4 月確定，應執行有期徒
    刑1 年，於98年4 月17日縮刑期滿執行完畢等情，業如前述
    ，並有上揭前案紀錄表附卷足參，其受有期徒刑之執行完畢
    後5 年內，故意再犯本件有期徒刑以上之2 罪，均為累犯，
    各應依刑法第47條第1 項之規定加重其刑。爰審酌被告素行
    非佳，業如前述，施用毒品後經強制戒治，猶未知所警惕，
    進而再犯本件上開施用毒品2 罪，足見其並未徹底戒除施用
    毒品，惟念及施用毒品本質上係戕害自身健康之行為，尚未
    嚴重破壞社會秩序或侵害他人權益，又其於犯後均能坦承犯
    行、犯後態度尚屬良好等一切情狀，分別量處如主文所示之
    刑，並定其應執行刑，以資儆懲。
據上論斷，應依刑事訴訟法第273 條之1 第1 項、第299 條第1
項前段，毒品危害防制條例第10條第1 項、第2 項，刑法第11條
前段、第47條第1 項、第51條第5 款，判決如主文。
本案經檢察官侯德人到庭執行職務。
中    華    民    國    99    年     8    月    31    日
                  刑事第一庭    法  官  張志偉
以上正本證明與原本無異。
如不服本判決應於收受判決後10日內向本院提出上訴書狀，並應
敘述具體理由；其未敘述上訴理由者，應於上訴期間屆滿後20日
內向本院補提理由書（均須按他造當事人之人數附繕本）「切勿
逕送上級法院」。
中    華    民    國    99    年    8     月    31    日
                                書記官  張子涵
附錄法條：
毒品危害防制條例第10條第1項、第2項
施用第一級毒品者，處 6 月以上 5 年以下有期徒刑。
施用第二級毒品者，處 3 年以下有期徒刑。

司法院資訊處製作；財團法人民間司法改革基金會備份。
